臺灣高雄地方法院刑事判決　　　　　　　94年度簡上字第20號
上　訴　人
即　被　告　丙○○　男　34歲.
上列上訴人即被告因違反動產擔保交易法案件，不服本院高雄簡
易庭93年度簡字第6019號中華民國93年12月20日第1審刑事簡易
判決（臺灣高雄地方法院檢察署檢察官聲請簡易判決處刑案號：
93年度偵字第23123號）提起上訴，本院管轄之第2審合議庭判決
如下：
    主  文
上訴駁回。
丙○○緩刑貳年。
    事  實
一、丙○○於民國92年5月27日以動產擔保交易附條件買賣之方
    式，向裕融企業股份有限公司（下稱裕融公司）購買車牌號
    碼8780-GQ號自用小客車1輛，並向高雄區監理所完成動產擔
    保交易附條件買賣之設定登記，雙方以書面約定除頭期款外
    ，其餘價金為新臺幣（下同）823680元，分36期給付，自92
    年6月26日起至95年5月26日止，每月1期，每期應付22880元
    ，車輛停放地點為高雄縣大寮鄉○○村○○路2之41號3樓，
    在價金付清前，該車輛所有權仍屬裕融公司所有，丙○○僅
    得占有使用，不得為任意遷移、抵押、出質或其他處分行為
    ，為動產擔保交易之債務人。詎丙○○在取得上開車輛後，
    僅依約繳納8期款項至93年1月26日止，即不再付款，並意圖
    不法之利益，於93年5月1日將上開車輛典當予高雄縣之「立
    華當鋪」，致生損害於債權人裕融公司。
二、案經裕融公司訴由臺灣高雄地方法院檢察署檢察官偵查後聲
    請簡易判決處刑。
    理  由
一、按（第2審）被告經合法傳喚，無正當之理由不到庭者，得
    不待其陳述，逕行判決；簡易判決之第2審程序，亦準用上
    開規定，刑事訴訟法第371條、第455條之1第3項分別定有明
    文。查上訴人即被告丙○○於審判期日無正當理由而未到庭
    ，惟該日傳票業經合法送達於被告之
    紙附卷可憑，爰不待其陳述逕行判決。
二、前開犯罪事實，業據被告於本院準備程序中坦承不諱，核與
    告訴人裕融公司之代理人戊○○於警詢中、代理人甲○○於
    偵查中、代理人丁○○於本院審理中之指述相符，並有汽車
    附條件買賣契約書、動產擔保交易附條件買賣設定登記申請
    書、還款記錄查詢單、高雄縣當鋪商業同業公會證明書等影
    本各1份附卷可稽，足認被告前揭自白與事實相符，應堪採
    為被告有罪之證據。本案事證明確，被告犯行堪以認定。
三、核被告所為，係違反動產擔保交法第38條之意圖不法利益將
    標的物出質罪。是原審審酌被告並無犯罪紀錄，有臺灣高等
    法院被告全國案紀錄表1份在卷可參，所為對告訴人公司損
    害之程度，在原審審理中尚未與告訴人公司達成和解等情狀
    ，依刑事訴訟法第449條第1項，動產擔保交易法第38條，刑
    法第11條前段、第41條第1項前段，罰金罰鍰提高標準條例
    第1條前段、第2條，逕以簡易判決量處被告有期徒刑4月，
    併諭知如易科罰金，以銀元3百元折算1日，本院合議庭認其
    認事用法均無違誤，量刑亦稱妥適，被告上訴意旨認原審量
    刑過重，為無理由，應予駁回。末查被告前未曾受有期徒刑
    以上刑之宣告，有前揭臺灣高等法院被告全國前案紀錄表可
    按，因一時失慮，致罹刑章，犯後已坦承犯行，並於本院審
    理中與告訴人公司達成和解，業據告訴人公司之代理人丁○
    ○陳述在卷，且有協議書1紙存卷足憑，被告經此偵、審程
    序及刑之宣告後，當知所警惕，應無再犯之虞，本院因認以
    暫不執行其刑為適當，爰諭知緩刑2年，以啟自新。
據上論斷，應依刑事訴訟法第455條之1第1項、第3項、第368條
、第371條，刑法第74條第1款，判決如主文。
本案經檢察官乙○○到庭執行職務。
中　　華　　民　　國　　94　　年　　3 　　月　　31　　日
                  鳳山刑事第1庭審判長法　官  陳志銘
                                     法　官  林芳華
                                     法  官  王雅苑
以上正本證明與原本無異。
不得上訴。
　　　　　　　　　　　　　　　　　　 書記官  林志衡
中　　華　　民　　國　　94　　年　　3 　　月　　31　　日
